# prova01

CE302 Considere as notas de alunos descritas no vetor numérico nomeado em Notas e os alunos que entregaram os trabalhos descritas no vetor lógico nomeado em Trabalhos Notas

## João Maria José Ana Pedro Paula

## 34 47 90 78 46 44

## Carlos Mariana Fernando Luiza

## 79 65 60 97

Trabalhos

## João Maria José Ana Pedro Paula

## FALSE FALSE TRUE TRUE FALSE FALSE

## Carlos Mariana Fernando Luiza

## TRUE TRUE TRUE TRUE

Responda as seguintes questões, considerando duas casas decimais.

```{r}
library(tidyverse)
library(data.table)
desempenho_alunos <- data.frame(notas = c(34, 47, 90, 78, 46, 44, 79, 65, 60, 97),
trabalhos = c(FALSE, FALSE, TRUE, TRUE, FALSE, FALSE, TRUE, TRUE, TRUE, TRUE),
names = c("João", "Maria", "José", "Ana", "Pedro", "Paula", "Carlos", "Mariana", "Fernando", "Luiza"))




```

A raiz quadrada da média das notas dos alunos é:

```{r}
raiz_quadrada_media_notas <- mean(notas) %>% 
  sqrt()
raiz_quadrada_media_notas
```
A mediana dos alunos que entregaram o trabalho é:

```{r}
alunos_entregaram_trabalho <- subset(desempenho_alunos, trabalhos == TRUE)
  alunos_entregaram_trabalho

  median(alunos_entregaram_trabalho$notas)

```
A maior nota dentre os alunos que não entregaram o trabalho é:
```{r}
  alunos_que_nao_entregaram <- subset(desempenho_alunos, trabalhos == FALSE)
maior_nota_alunos_que_nao_entregaram <- max(alunos_que_nao_entregaram$notas)
maior_nota_alunos_que_nao_entregaram
```

Assuma que a média para aprovação direta é 70, alunos com média inferior a 40 tem reprovação direta, os demais estão em recuperação. A quantidade de alunos em recuperação que entregou os trabalhos é:
Answer 4 Questão 1
```{r}
aprovacao_direta <- subset(desempenho_alunos, notas>70)
aprovacao_direta

recuperacao <- subset(desempenho_alunos, notas < 70 & notas > 40)
recuperacao

recuperacao_e_entregou_trabalhos <- subset(recuperacao, trabalhos == TRUE) %>% 
  summarise(n = n())
recuperacao_e_entregou_trabalhos
```

O desvio-padrão das notas dos alunos que entregaram os trabalhos é:
```{r}
desvio_padrao_alunos_que_entregaram_trabalho <- sd(alunos_entregaram_trabalho$notas)
desvio_padrao_alunos_que_entregaram_trabalho
```


Uma equipe de analistas está avaliando o desempenho de uma carteira de 10 ativos em um período de 5 meses, antes e depois de uma mudança na alocação do capital. Para isso, os retornos mensais percentuais de cada ativo foram organizados em matrizes de dimensões 5×10, onde cada linha representa um mês e cada coluna representa um ativo. Considere as matrizes de retornos antes da mudança X e após a mudança Y apresentadas abaixo.

```{r}
ativos <- c("Ativo_1", "Ativo_2", "Ativo_3", "Ativo_4", "Ativo_5", "Ativo_6", "Ativo_7", "Ativo_8", "Ativo_9", "Ativo_10")
mes_1 <- c(-1.1,  1.2, -0.2,   2.8,   -4.9,   3.9 ,-3.5  ,   2.6   , -1.6   ,   2.5)
mes_2 <- c(-2.1 ,   -4.1    , 0.2    ,-5.0   , -1.5   ,  1.7, -0.6  ,   2.5    , 3.3    , -3.0)
mes_3 <- c(-3.7   ,  3.1  ,  -1.2 ,   -4.0  ,  -4.6 ,   -0.1  ,3.9    , 1.6 ,    2.2  ,   -3.5)
mes_4 <- c(-2.4  ,  -2.6,     2.9   , -1.5,     3.0   , -0.2 ,-1.2  ,  -1.7 ,   -2.7  ,    0.4)
mes_5 <- c( -2.7   , -4.9   , -0.6   , -1.4    , 1.6    ,-3.1 ,-3.8   , -0.8 ,    3.3  ,   -0.8)

X <- rbind(mes_1, mes_2, mes_3, mes_4, mes_5)
colnames(X) <- c("Ativo_1", "Ativo_2", "Ativo_3", "Ativo_4", "Ativo_5", "Ativo_6", "Ativo_7", "Ativo_8", "Ativo_9", "Ativo_10")

mes_1 <- c( -4.8 ,    0.6  ,  -0.1   , -0.5   ,  1.8    , 3.5 ,-3.8   ,  0.8    , 0.7   ,   4.2)
mes_2 <- c(-2.8   , -1.6    , 2.6 ,   -3.8    ,-1.1 ,   -1.1 ,0.4 ,   -1.8   ,  3.5    ,  4.6)
mes_3 <- c( 1.6  ,   2.3  ,   3.1  ,   3.0  ,  -0.4   , -5.0  ,4.8  ,   4.7  ,  -3.9    ,  4.7)
mes_4 <- c(4.9   ,  2.5   ,  0.0  ,   0.1   , -3.6   ,  3.9 , 3.0   , -0.3    , 3.9    ,  0.6)
mes_5 <- c(1.3   , -0.5  ,  -5.0  ,  -1.6,     1.6   , -1.7 ,-1.5   ,  0.0  ,  0.3    ,  4.1)

Y <- rbind( mes_1, mes_2, mes_3, mes_4, mes_5)
colnames(Y) <- c("Ativo_1", "Ativo_2", "Ativo_3", "Ativo_4", "Ativo_5", "Ativo_6", "Ativo_7", "Ativo_8", "Ativo_9", "Ativo_10")

```
Os analistas desejam identificar os ativos com maior retorno médio na carteira antes da mudança de alocação. Escreva um código em R que calcule a média de retorno para cada ativo e identifique o ativo com a maior média. O ativo com o maior retorno médio é o:
```{r}
media_ativos_antes_alocacao <- colMeans(X)
media_ativos_antes_alocacao

ativo_com_maior_retorno <- max(media_ativos_antes_alocacao)
ativo_com_maior_retorno

```
Para visualizar como os ativos se relacionam, os analistas decidem multiplicar a matriz (Y) pela sua transposta, criando uma nova matriz que reflete as similaridades entre os ativos. A soma dos elementos da diagonal princial dessa matriz é
```{r}
nova_matriz <- Y%*%t(Y) %>% 
  diag() %>% 
  sum()

nova_matriz

```
Após a mudança na alocação, um segundo conjunto de dados foi coletado para a mesma carteira de ativos. O ativo que apresentou a maior alteração absoluta média de retorno após a mudança foi o:
```{r}
ativos_antes_alocacao <- colMeans(X)
ativos_antes_alocacao


ativos_pos_alocacao <- colMeans(Y)
ativos_pos_alocacao

ativo_com_maior_alteracao <- abs(ativos_antes_alocacao-ativos_pos_alocacao) %>% 
  max()


ativo_com_maior_alteracao

ativo_com_maior_alteracao
max <- max(ativo_com_maior_alteracao)###
max
```
Mantendo apenas os cinco ativos com maior média de retorno antes da mudança, o determinante da matriz de retornos correspondente é:
```{r}
matriz <- select(media_ativos_antes_alocacao ####
```


 Considere o banco de dados contendo informações sobre 10000 restaurantes de Fast Food nos Estados Unidos. Considere que o ano de entrada na base (dateAdded) é a data de abertura do restaurante.

Importante: Considere as seguintes alterações à serem realizadas nos nomes dos restaurantes:

    Homogeinize os nomes dos restaurantes para letras maiúsculas/minusculas
    Remova espaços em branco extras
    Substititua apóstrofos (’S) por S
    Remova abreviações de “JR.”, substituindo por “JR”
    Substitua hífens por espaços
```{r}
library(readr)

dados <- readr::read_csv("Datafiniti_Fast_Food_Restaurants.csv")

dados$name <- toupper(dados$name)

dados$name <-  str_replace( dados$name, "JR.", "JR" )

dados$name <-  str_replace( dados$name, "-", " " )

dados$name <-  str_replace( dados$name, "'S", "S" )

```

Juntos, os estados MO, UT, KY e WA possuem quantos restaurantes de Fast Food? 
```{r}


restaurantes_mo <- dados %>% 
  filter(province == "MO") %>% 
  summarise(contagem=n())

restaurantes_ut <- dados %>% 
  filter(province == "UT") %>% 
  summarise(contagem=n())

restaurantes_ky <-dados %>% 
  filter(province == "KY") %>% 
  summarise(contagem=n())


restaurantes_wa <-dados %>% 
  filter(province == "WA") %>% 
  summarise(contagem=n())


restaurantes_estados <- restaurantes_ky+restaurantes_ut+restaurantes_wa+restaurantes_mo
restaurantes_estados$contagem
```
onsiderando o estado com mais restaurantes de Fast Food, dentre MO, UT, KY e WA quantos restaurantes ele possui? 


O estado que mais consome Fast Food da rede ANIS CHICKEN é: 
```{r}
ANIS_CHICKEN %>% 
  filter(name == "ANIS CHICKEN")


```

